【裁判字號】    98,上訴,768
【裁判日期】    980513
【裁判案由】    毒品危害防制條例等
【裁判全文】
臺灣高等法院刑事判決                 98年度上訴字第768號
    上  訴  人  臺灣桃園地方法院檢察署檢察官
    被      告  甲○○
    選任辯護人  李銘洲  律師
                謝良駿  律師
上列上訴人因被告違反毒品危害防制條例等案件，不服臺灣桃園
地方法院97年度訴字第464 號，中華民國97年12月30日第一審判
決（起訴案號：臺灣桃園地方法院檢察署96年度偵字第17307 號
），提起上訴，判決如下：
    主      文
上訴駁回。
    犯罪事實及理由
一、本院審理結果，認第一審以被告甲○○共同觸犯藥事法第82
    條第1 項輸入禁藥罪，判處有期徒刑1 年8 月、緩刑5 年，
    認事用法及量刑並無不當，引用附件第一審判決書記載的犯
    罪事實、證據及理由。
二、公訴人上訴意旨略以：被告輸入禁藥的數量甚鉅，飾詞卸責
    ，毫無悔意，犯後態度不佳，且顯無證據足認被告有悔改無
    再犯之虞，原審竟予宣告緩刑等語指稱原審量刑過輕。
三、被告於本院供稱：「我不會去做壞事情，我禁得起5 年緩刑
    時間的考驗。請維持原判。」等語（本院98年3 月20日準備
    筆錄2、98年4月24日審判筆錄2）
    被告既合於緩刑要件，於刑之宣告後，刑罰將施而未施的緩
    刑期間，激發被告遷善的成效，相較於施以刑罰的效果應更
    具實效。
    被告若無視法禁再以身試法，前述宣告刑仍將對被告執行處
    罰；若被告果真長年安份守己，甚至醒悟法網恢恢的道理，
    則國家節省對被告施以拘禁式處遇刑的資源耗費，社會也將
    增添一名良善之人。應認原審給予被告向善的機會，實踐了
    刑罰嚴刑峻罰的寬容面。
    公訴人依被告自獲案以至原審的犯後態度等情狀，主張不應
    宣告緩刑，固然有理；但被告於本院審理已經體認刑罰的嚴
    厲性；而原判決依據法律、詳細論述緩刑宣告的審酌原由，
    既無違背法令之處，應予維持。
四、適用法律：刑事訴訟法第373 條、第368 條、第364 條。
中    華    民    國    98    年    5     月    13    日
                  刑事第六庭  審判長法  官  林堭儀
                                    法  官  吳淑惠
                                    法  官  郭豫珍
以上正本證明與原本無異。
如不服本判決，應於收受送達後10日內向本院提出上訴書狀，其
未敘述上訴之理由者並得於提起上訴後10日內向本院補提理由書
（均須按他造當事人之人數附繕本）「切勿逕送上級法院」。
                                    書記官  胡勤義
中    華    民    國    98    年    5     月    13    日
附錄：本案論罪科刑法條全文
藥事法第82條
製造或輸入偽藥或禁藥者，處 10 年以下有期徒刑，得併科新臺
幣 1 千萬元以下罰金。
犯前項之罪，因而致人於死者，處無期徒刑或 10 年以上有期徒
刑，致重傷者，處 7 年以上有期徒刑。
因過失犯第 1 項之罪者，處 3 年以下有期徒刑、拘役或科新臺
幣 50 萬元以下罰金。
第 1 項之未遂犯罰之。


司法院資訊處製作；財團法人民間司法改革基金會備份。
